臺灣新竹地方法院刑事判決
111年度金訴字第92號
公  訴  人  臺灣新竹地方檢察署檢察官
被      告  林家駿


上列被告因違反洗錢防制法等案件，經檢察官提起公訴（110 年
度偵字第7740號），被告就被訴事實為有罪之陳述，本院依簡式
審判程序審理，判決如下：
    主  文
林家駿幫助犯洗錢防制法第十四條第一項之洗錢罪，處有期徒刑
貳月，併科罰金新臺幣貳萬元，罰金如易服勞役，以新臺幣壹仟
元折算壹日。緩刑貳年。
    事實及理由
一、本案犯罪事實及證據，均引用檢察官起訴書之記載（如附件
    ）。
二、核被告林家駿所為，係犯刑法第30條第1項前段、第339條第
    1項之幫助犯詐欺取財罪及刑法第30條第1項前段、洗錢防制
    法第14條第1項之幫助一般洗錢罪。
三、被告以一行為同時觸犯數罪名，為想像競合犯，應依刑法第
    55條之規定從一重以幫助一般洗錢罪處斷。
四、被告幫助他人犯一般洗錢罪，為幫助犯，依刑法第30條第2
    項規定按正犯之刑減輕之。
五、又被告已於本院審理中就幫助洗錢犯行自白不諱，此部分應
    依洗錢防制法第16條第2項規定，遞減輕其刑。
六、爰審酌被告素行尚佳，審酌被告提供銀行帳戶資料予不詳之
    人，幫助他人犯罪，致使真正犯罪者得以隱匿其身分，助長
    詐欺犯罪猖獗，破壞社會治安及金融秩序，造成警察機關查
    緝詐騙集團犯罪之困難，並致使告訴人李秉漢財產權受侵害
    ，所為實值譴責，惟念被告犯後終能坦承犯行，態度尚可，
    且已與告訴人達成和解並賠償告訴人全部之金錢損害，暨其
    自述高中肄業、目前從事捕魚工作、月收入約新臺幣5、6萬
    元、須扶養母親及生病之弟弟等一切情狀，量處如主文所示
    之刑，並諭知罰金易服勞役之折算標準。
七、被告未曾因故意犯罪受有期徒刑以上刑之宣告，有臺灣高等
    法院被告前案紀錄表1 份在卷足按，其因一時失慮，致罹刑
    章，惟犯罪後坦承犯行，經此偵、審程序後，當知所警惕，
    應無再犯之虞，而認原審所宣告之刑以暫不執行為適當，爰
    依刑法第74條第1項第1款之規定，諭知緩刑2年，以勵自新
    。
八、被告雖將其申請之銀行帳戶資料提供予不詳人士及其所屬詐
    騙集團成員遂行詐欺取財及洗錢等犯行，然無積極證據證明
    被告就本案犯行獲有報酬，無從認定有何犯罪所得，爰不予
    宣告沒收。又上開銀行帳戶資料，已由詐欺集團成員持用，
    未據扣案，且該等資料可隨時停用、掛失補辦及重設，不具
    刑法上之重要性，而無宣告沒收之必要，爰依刑法第38條之
    2第2項之規定，不予宣告沒收。
據上論斷，應依刑事訴訟法273條之1第1項、第299 條第1項前段
，判決如主文。
本案經檢察官許大偉提起公訴，檢察官孫立婷到庭執行職務。
中　　華　　民　　國　　111 　年　　4 　　月　　15　　日
                  刑事第五庭    法  官  魏瑞紅
以上正本證明與原本無異。
如不服本判決應於收受本判決後20日內向本院提出上訴書狀，上
訴書狀應敘述具體理由。上訴書狀未敘述上訴理由者，應於上訴
期間屆滿後20日內補提理由書狀於本院(均須按他造當事人之人
數附繕本 )「切勿逕送上級法院」。 
中　　華　　民　　國　　111 　年　　4 　　月　　15　　日
                                書記官  呂苗澂

附錄論罪科刑法條：
刑法第30條
幫助他人實行犯罪行為者，為幫助犯。雖他人不知幫助之情者，
亦同。
幫助犯之處罰，得按正犯之刑減輕之。
刑法第339條第1項
意圖為自己或第三人不法之所有，以詐術使人將本人或第三人之
物交付者，處5年以下有期徒刑、拘役或科或併科50萬元以下罰
金。
洗錢防制法第2條
本法所稱洗錢，指下列行為：
一、意圖掩飾或隱匿特定犯罪所得來源，或使他人逃避刑事追訴
    ，而移轉或變更特定犯罪所得。
二、掩飾或隱匿特定犯罪所得之本質、來源、去向、所在、所有
    權、處分權或其他權益者。
三、收受、持有或使用他人之特定犯罪所得。
洗錢防制法第14條第1項
有第二條各款所列洗錢行為者，處7年以下有期徒刑，併科新臺
幣5百萬元以下罰金。

附件：
臺灣新竹地方檢察署檢察官起訴書
                                     110年度偵字第7740號
　　被　　　告　林家駿　男　
　　　　　　　　　　　　
上列被告因詐欺案件，業經偵查終結，認應提起公訴，茲將犯罪
事實及證據並所犯法條分敘如下：
        犯罪事實
一、林家駿依其社會生活之通常經驗與智識思慮，應知悉一般人
    無故取得他人金融帳戶使用之行徑常與詐欺犯罪密切相關，並
    可預見將金融帳戶提供他人使用，可能遭他人使用為從事詐欺
    犯罪及隱匿犯罪所得去向之工具，藉以取得贓款及掩飾犯行，
    逃避檢警人員追緝，竟基於幫助詐欺及幫助洗錢之不確定故
    意，於不詳間時間、在不詳地點、以不詳方式，將其所有之
    華南商業銀行帳號000-000000000000號帳戶（下稱華南銀行
    帳戶）之金融卡及密碼，交付真實姓名年籍不詳之詐騙集團成
    員收受。嗣不詳詐騙集團取得上開金融帳戶資料後，即共同意
    圖為自己不法之所有，基於詐欺取財之犯意聯絡，推由該集團
    不詳成年成員，於民國109年8月18日9時48分許，假冒李秉漢
    女友許佳慧公司主管以LINE語音通話告知人在臺北市○○區○○
    路000巷000○0號OK便利商店臺北銘德店之李秉漢，許佳慧在
    上班期間有違規情事，在公司累積罰單，需要其幫忙匯款繳
    清，否則許佳慧將來領不到退休金等語，致李秉漢陷於錯誤
    ，於110年2月8日11時0分及8分許，分別在某處操作自動櫃
    員機轉帳新臺幣（下同）1萬元、匯款5萬2,000萬元至華南
    銀行帳戶。嗣經李秉漢不斷接獲要求匯款，驚覺有異下報警
    提告，始循線查悉上情。
二、案經李秉漢訴由基隆市警察局第二分局報告偵辦。
        證據並所犯法條
一、證據清單及待證事實：
編號 證據名稱 待證事實 1 被告林家駿於警詢及偵查中之供述 坦承自己從未使用涉案華南銀行帳戶，105年時將華南銀行帳戶之金融卡及密碼交給其舅舅李宗慶，惟矢口否認幫助詐欺及幫助洗錢之犯行，辯稱：108年李宗慶過世後，上開金融卡就交由舅媽賴結和保管，賴結和已經回到大陸地區去，她和我都不知道華南銀行帳戶內為何會有這麼多筆交易等語。 2 告訴人李秉漢於警詢中之證述 證明告訴人李秉漢遭不詳詐騙集團電話詐欺後，匯款或轉帳至被告提供之華南銀行帳戶內之事實。 3 告訴人提供之LINE對話紀錄截圖、受理詐騙帳戶通報警示簡便格式表、金融機構聯防機制通報單、內政部警政署反詐騙諮詢專線紀錄表、受理刑事案件報案三聯單、受理各類案件紀錄表等 證明告訴人李秉漢遭不詳詐騙集團電話詐欺後，匯款或轉帳至被告提供之華南銀行帳戶內之事實。 4 華南商業銀行股份有限公司110年4月1日營清字第1100009746號函附被告林家駿上開華南銀行帳戶客戶資料整合查詢及存款往來明細各1份 證明告訴人李秉漢遭不詳詐騙集團電話詐欺後，轉帳或匯款至被告提供之上開華南銀行帳戶內，旋遭該集團不詳成員提領一空之事實。 
二、核被告林家駿所為，係犯刑法第30條第1項、洗錢防制法第1
    4條第1項、第2條第2款之幫助洗錢、刑法第30條第1項、第3
    39條第1項之幫助詐欺取財等罪嫌。被告以一提供金融帳戶之
    行為，同時涉犯上開各罪名，為想像競合犯，請依刑法第55
    條規定，從一重之幫助洗錢罪處斷。
三、依刑事訴訟法第251條第1項提起公訴。
　  此　致
臺灣新竹地方法院
中　　華　　民　　國　 110　　年　　12　　月　　23　　日
                          　　檢　察　官　許大偉
本件正本證明與原本無異
中　　華　　民　　國　 111　　年　　 1    月　　22  　日
　　　　　　　　　　　　　　　書　記　官  陳昭儒